臺灣宜蘭地方法院民事判決
111年度原訴字第5號
原      告  許哲維  
被      告  林柏維  
            胡凱文  

上列當事人間因傷害等案件，原告提起刑事附帶民事訴訟請求損
害賠償（110年度原簡附民字第5號），經本院刑事庭裁定移送前
來，本院於民國111年11月17日言詞辯論終結，判決如下：
    主  文
被告應連帶給付原告新臺幣肆拾柒萬貳仟元，及自民國一百一十
年十二月三日起至清償日止，按週年利率百分之五計算之利息。
原告其餘之訴駁回。
訴訟費用由被告連帶負擔十分之九，餘由原告負擔。。
本判決第一項於原告以新臺幣肆拾柒萬貳仟元為被告供擔保後，
得假執行。
原告其餘假執行之聲請駁回。
    事實及理由
一、本件被告經合法通知，均未於言詞辯論期日到場，核無民事
    訴訟法第386條所列各款情形，爰依原告聲請，由其一造辯
    論而為判決。
二、原告起訴主張：被告等因渠等之友人即訴外人江○宗不滿原
    告邀約其女友即訴外人林○妤發生性關係而邀集友人教訓原
    告，竟與訴外人江○宗、葉○鎧、張○傑、方○祥、藍○智，共
    同基於在公共場所聚集3人以上下手實施強暴、傷害之犯意
    聯絡，於民國109年10月8日下午5時10分許，由江○宗事先於
    宜蘭縣○○鄉○○路0號之冬山火車站前，以林○妤之行動電話佯
    稱與原告相約見面，待原告抵達後，江○宗即要求原告搭乘
    江○宗所騎乘之機車，被告等與葉○鎧、張○傑、方○祥、藍○
    智分別騎乘機車6部，將原告載往宜蘭縣○○鄉○○○路000○0號
    旁山區，並於同日下午5時35分許，分別以持木棍、安全帽
    及徒手等方式，朝原告身體毆打，致原告受有胸部挫傷、頭
    部外傷及頸部、背部、雙上臂、雙手多處挫傷併擦傷等傷害
    。原告並因此受有不能工作之損失新臺幣（下同）72,000元
    及精神慰撫金458,000元，共計530,000元之損害。為此，爰
    依侵權行為損害賠償之法律關係請求被告連帶賠償上開損害
    等語，並聲明：㈠被告應連帶給付原告530,000元，及自起訴
    狀送達最後1位被告之翌日起至清償日止，按週年利率百分
    之5計算之利息；㈡願供擔保請准宣告假執行。
三、被告則均未於言詞辯論期日到場，亦未提出準備書狀作何聲
    明或陳述。
四、得心證之理由：
（一）本件原告主張上開之事實，業據其提出，宜蘭財團法人羅
      許基金會羅東博愛醫院（下稱博愛醫院）診斷證明書、受
      傷照片、勞工保險被保險人投保資料表等件為證，且被告
      經本院以110年度原訴字第39號刑事判決判處有罪在案等
      情，亦有上開刑事判決附卷可稽，並經本院依職權調閱前
      開偵審卷宗核閱屬實。而被告等均經相當時期受合法通知
      ，無正當理由未於言詞辯論期日到場，亦未提出書狀爭執
      ，依民事訴訟法第280條第3項前段準用同條第1項之規定
      ，應視同自認，自堪信原告上開主張之事實為真正。
（二）按因故意或過失，不法侵害他人之權利者，負損害賠償責
      任；數人共同不法侵害他人之權利者，連帶負損害賠償責
      任；不法侵害他人之身體或健康者，對於被害人因此喪失
      或減少勞動能力或增加生活上之需要時，應負損害賠償責
      任；不法侵害他人之身體、健康、名譽、自由、信用、隱
      私、貞操、或不法侵害其他人格法益而情節重大者，被害
      人雖非財產上之損害，亦得請求賠償相當之金額，民法第
      184條第1項、第185條第1項、第193條第1項及第195條第1
      項分別定有明文。本件被告等對原告共同為前揭侵權行為
      ，自應連帶對其負損害賠償責任，茲就原告請求之項目分
      別審酌如下： 
　　1.不能工作之損失72,000元部分：
　　　原告主張其因被告等前揭侵權行為，共3個月不能工作，
      並主張以每月基本工資作為計算基礎等節，經本院依職權
      函詢博愛醫院，就原告所受傷害出院後是否尚須休養及休
      養日數一事，該醫院覆稱：「出院後宜休養三個月。」等
      語（見本院卷第61頁），足認原告確有3個月須休養而無
      法工作，又依行政院勞動部公布之110年勞工每月最低基
      本工資為24,000元，是原告受有3個月不能工作之損失，
      共計72,000元（計算式：24,000元3個月＝72,000元），
      應予准許。
　　2.精神慰撫金458,000元部分：
　　　按慰撫金之多寡，應斟酌雙方之身分、地位、資力與加害
      程度，及其他各種情形核定相當之數額，該金額是否相當
      ，自應依實際加害情形與被害人所受之痛苦及雙方之身分
      、地位、經濟狀況等關係決定之（最高法院51年臺上字第
      223號判例參照）。又民法第195條第1項雖規定，不法侵
      害他人之身體、健康、名譽者，得請求賠償相當金額之非
      財產上之損害，惟所謂相當，除斟酌雙方身分資力外，尤
      應兼顧加害程度與其身體、健康影響是否重大以為斷（最
      高法院89年度臺上字第1952號判決意旨參照）。本件被告
      等對原告所為前揭侵權行為，既已侵害原告之身體健康，
      則被告等自應對原告負精神上之損害賠償責任，查原告為
      大學畢業，現為安心上工；被告林柏維為高中肄業，家庭
      經濟情形為小康之生活狀況；被告胡凱文為高中畢業，家
      庭經濟情形為勉持之生活狀況，業據原告於本院審理中自
      述在卷，並有110年度原訴字第39號刑事判決可佐，復經
      本院依職權調取兩造稅務電子閘門財產所得調件明細表附
      卷可參，爰斟酌原告受傷之情形、所受精神上痛苦之程度
      及兩造之身分、地位、經濟能力等一切情狀，認原告請求
      被告賠償精神慰撫金458,000元尚嫌過高，應以40萬元為
      適當，逾此範圍之請求，則不應准許。
    3.綜上，原告得請求被告連帶賠償之金額應為472,000元（
      計算式為：72,000元＋40萬元＝472,000元）。　　　
五、末按給付無確定期限者，債務人於債權人得請求給付時，經
    其催告而未為給付，自受催告時起，負遲延責任，其經債權
    人起訴而送達訴狀，或依督促程序送達支付命令，或為其他
    相類之行為者，與催告有同一之效力，遲延之債務，以支付
    金錢為標的者，債權人得請求依法定利率計算之遲延利息，
    應付利息之債務，其利率未經約定，亦無法律可據者，週年
    利率為百分之5，民法第229第2項、第233條第1項前段、第2
    03條分別有明文規定。綜上所述，原告依據侵權行為損害賠
    償之法律關係請求被告連帶給付472,000元，及自刑事附帶
    民事起訴狀繕本送達最後1位被告之翌日即110年12月3日起
    至清償日止，按週年利率百分之5計算之利息，為有理由，
    應予准許。逾此部分之請求，即屬無據，應予駁回。　　
六、原告陳明願提供擔保，聲請宣告假執行，核無不合，爰酌定
    相當之擔保金額准許之。至原告其餘假執行之聲請，因訴之
    駁回而失所依據，應併予駁回。
七、訴訟費用負擔之依據：民事訴訟法第85條第2項。　
中　　華　　民　　國　　111 　年　　11　　月　　30　　日
                        民事庭法　官　許婉芳
以上為正本係照原本作成。
如不服本判決，應於送達後20日內，向本院提出上訴狀並表明上
訴理由，如於本判決宣示後送達前提起上訴者，應於判決送達後
20日內補提上訴理由書（須附繕本）。
如委任律師提起上訴者，應一併繳納上訴審裁判費。
中　　華　　民　　國　　111 　年　　11　　月　　30　　日
                              書記官  鄒明家